【裁判字號】    98,訴,65
【裁判日期】    980219
【裁判案由】    違反毒品危害防制條例
【裁判全文】
臺灣新竹地方法院刑事判決                98年度訴字第65號
公  訴  人  臺灣新竹地方法院檢察署檢察官
被      告  甲○○
                    號
上列被告因違反毒品危害防制條例案件，經檢察官提起公訴（97
年度毒偵字第2268號），本院依簡式審判程序判決如下：
    主  文
甲○○施用第一級毒品，累犯，處有期徒刑捌月；又施用第二級
毒品，累犯，處有期徒刑伍月；應執行有期徒刑壹年。
    事  實
一、甲○○前於民國88年間因施用毒品案件，經本院以88年度毒
    聲字第1044號裁定送觀察、勒戒後，認無繼續施用毒品之傾
    向，於88年 9月29日釋放出所，並由臺灣新竹地方法院檢察
    署檢察官於同日以88年度偵緝字第 384號為不起訴處分確定
    。復於91年間因再犯施用毒品案件，再經本院以92年度毒聲
    字第 105號裁定送觀察、勒戒後，認有繼續施用毒品之傾向
    ，復經檢察官聲請強制戒治，經本院以93年度毒聲字第 3號
    裁定令入戒治處所施以強制戒治 1年，於93年1月6日入戒治
    處所，嗣上開強制戒治於93年1月9日因法律修正而停止處分
    報結（非屬執行完畢）；刑責部分則經本院竹東簡易庭於93
    年 1月27日以93年度竹東簡字第7號判決判處有期徒刑6月確
    定，並於93年 9月23日執行完畢（此部分構成累犯）。另因
    施用毒品案件，經本院於97年12月12日以97年度訴字第1111
    號判決判處應執行有期徒刑1年確定（此部分尚未執行）。
二、甲○○仍不知悔改，復基於施用第一級毒品海洛因及第二級
    毒品安非他命之犯意，於97年10月24日，在新竹縣竹東鎮○
    ○里○○鄰○○街68巷14號住處，以將海洛因摻入香菸內吸食
    之方式，及以將安非他命毒品放在玻璃球吸食器內加熱生煙
    吸食之方式，分別非法施用第一級毒品海洛因及第二級毒品
    安非他命各 1次，嗣於97年10月25日18時許在新竹縣竹東鎮
    ○○路○段313號對面停車場為警查獲。
三、案經新竹市警察局第二分局報告臺灣新竹地方法院檢察署檢
    察官偵查起訴。
    理  由
一、本件被告甲○○所犯施用第一級、第二級毒品罪，並非死刑
    、無期徒刑、最輕本刑為 3年以上有期徒刑之罪，或高等法
    院管轄第一審之案件，被告於本院準備程序進行中，就被訴
    事實為有罪之陳述，經本院合議庭認合於刑事訴訟法第 273
    條之1第1項之規定，裁定進行簡式審判程序，合先敘明。
二、上揭犯罪事實，業經被告甲○○於本院準備程序及審理時均
    坦承不諱，又被告於97年10月25日於新竹市○○路○段798號
    偵查隊採集尿液送驗，呈嗎啡陽性、可待因陽性、安非他命
    陽性及甲基安非他命陽性反應，有新竹市警察局毒品犯罪嫌
    疑人尿液採驗作業管制紀錄、97年11月 5日台灣尖端先進生
    技醫藥股份有限公司濫用藥物檢驗報告各 1份（偵卷第10頁
    、第11頁）在卷可參。足認被告之自白與事實相符，應堪採
    信。
三、被告前因施用毒品案件，經本院以88年度毒聲字第1044號裁
    定送觀察、勒戒後，認無繼續施用毒品之傾向，於88年9月2
    9 日釋放出所，並由臺灣新竹地方法院檢察署檢察官於同日
    以88年度偵緝字第 384號為不起訴處分確定。復於91年間因
    再犯施用毒品案件，再經本院以92年度毒聲字第 105號裁定
    送觀察、勒戒後，認有繼續施用毒品之傾向，復經檢察官聲
    請強制戒治，經本院以93年度毒聲字第 3號裁定令入戒治處
    所施以強制戒治 1年，於93年1月6日入戒治處所，嗣上開強
    制戒治於93年1月9日因法律修正而停止處分報結（非屬執行
    完畢）；刑責部分則經本院竹東簡易庭於93年 1月27日以93
    年度竹東簡字第7號判決判處有期徒刑 6月確定，並於93年9
    月23日執行完畢（此部分構成累犯）。另因施用毒品案件，
    經本院於97年12月12日以97年度訴字第1111號判決判處應執
    行有期徒刑 1年確定（此部分尚未執行）等情，有臺灣新竹
    地方法院檢察署刑案資料查註紀錄表、臺灣高等法院被告前
    案紀錄表、在監在押全國紀錄表在卷可按，是被告所犯毒品
    危害防制條例第10條第1項、第2項之施用第一級毒品及第二
    級毒品罪，均洵堪認定，本件事證明確，應依法論科。
四、核被告所為，係犯毒品危害防制條例第10條第1項、第2項之
    施用第一級毒品、第二級毒品罪，而其持有第一級毒品海洛
    因及第二級毒品安非他命之低度行為，分為施用第一級毒品
    海洛因及第二級毒品安非他命之高度行為所吸收，均不另論
    罪。而被告所犯之施用第一級毒品罪及第二級毒品罪，犯意
    各別、行為互殊，且犯罪構成要件不同，應予分論併罰。又
    被告有詳如事實欄一所示之前科紀錄等情，有臺灣新竹地方
    法院檢察署刑案資料查註紀錄表、臺灣高等法院被告前案紀
    錄表在卷可參，被告於前受有期徒刑執行完畢 5年內，再故
    意犯本件有期徒刑以上之罪，為累犯，應依刑法第47條第 1
    項之規定加重其刑。爰審酌被告無視法令之禁止，前已因多
    次施用毒品案件，經法院裁定觀察勒戒、強制戒治後，竟仍
    再度施用足以導致精神障礙及生命危險之成癮性毒品，顯無
    悔改之意，兼以施用毒品所生危害以自戕健康為主，及犯後
    坦承犯行等一切情狀，量處如主文所示之刑，並定應執行刑
    。
五、據上論斷，應依刑事訴訟法第273條之1第1 項、第299條第1
    項前段，毒品危害防制條例第10條第1項、第2項，刑法第11
    條前段、第47條第1項、第51條第5款，判決如主文。
本案經檢察官洪期榮到庭執行職務。
中    華    民    國    98    年    2     月    19    日
                  刑事第三庭    法  官  楊數盈
以上正本證明與原本無異。
如不服本判決應於收受判決後10日內向本院提出上訴書狀，並應
敘述具體理由。其未敘述上訴理由者，應於上訴期間屆滿後20日
內向本院補提理由書（均須按他造當事人之人數附繕本）「切勿
逕送上級法院」。
中    華    民    國    98    年    2     月    19    日
                                書記官  陳麗麗
附錄本案論罪科刑法條：
毒品危害防制條例第10條
施用第一級毒品者，處6月以上5年以下有期徒刑。
施用第二級毒品者，處3年以下有期徒刑。


司法院資訊處製作；財團法人民間司法改革基金會備份。
